臺灣雲林地方法院交通事件裁定　　　　100年度交聲字第143號
原處分機關　交通部公路總局嘉義區監理所雲林監理站
異　議　人
即受處分人　林新傑
上列異議人即受處分人因違反道路交通管理處罰條例案件，對於
交通部公路總局嘉義區監理所雲林監理站民國100 年10月13日所
為之裁決處分（原處分案號：雲監裁字第裁72-KK0000000號），
聲明異議，本院裁定如下：
    主  文
異議駁回。
    理  由
壹、原處分意旨略以：異議人即受處分人（下稱異議人）林新傑
    於民國100 年6 月29日中午12時27分許，駕駛車牌號碼5557
    -SX 號自用小客車，行經台一丁線公路3.4 公里段（大美村
    段），因有「汽車駕駛人行車速度，超過規定之最高時速未
    滿20公里」之違規事實，遭警製單逕行舉發，異議人不服提
    出申訴，嗣交通部公路總局嘉義區監理所雲林監理站（下稱
    原處分機關）以其違規事實明確，依道路交通管理處罰條例
    第40條、第63條第1 項第1 款（原處分漏載款）及違反道路
    交通管理事件統一裁罰基準表之規定，裁處異議人罰鍰新臺
    幣（下同）1,600 元，並記違規點數1 點。
貳、聲明異議意旨略以：伊不否認於上揭時間駕車行經上開地點
    ，亦不爭執駕車時速達78公里而超速之事實，但該舉發路段
    設有標示速限60公里標誌，而往前300 公尺，設置「前有測
    速取締及照相」告示牌，再往前650 公尺處，才設置機動式
    測速照相機，上開號誌設置混亂，讓異議人無所適從。假如
    於該路段於前有測速照相之告示牌上方同時設置速限標誌，
    將是清楚明瞭之作法，爰依法聲明異議，請求撤銷原處分等
    語。
參、按行車速度，依速限標誌或標線之規定，無速限標誌或標線
    者，行車時速不得超過50公里，道路交通安全規則第93條第
    1 項第1 款定有明文。復按汽車駕駛人，行車速度，超過規
    定之最高時速，或低於規定之最低時速，除有第43條第1 項
    第2 款情形外，處1,200 元以上2,400 元以下罰鍰，並記違
    規點數1 點，道路交通管理處罰條例第40條、第63條第1項
    第1 款分別定有明定。又按汽車駕駛人之行為經以科學儀器
    取得證據資料證明其行為違規，當場不能或不宜攔截製單舉
    發者，得逕行舉發；科學儀器應採固定式，並定期於網站公
    布其設置地點，但汽車駕駛人之行為屬行車速度超過規定之
    最高速限者，不在此限；對於行車速度超過規定之最高速限
    之違規行為，採用固定或非固定式科學儀器取得證據資料證
    明者，於一般道路須至少於100 公尺前，明顯標示之，道路
    交通管理處罰條例第7 條之2 第1 項第7 款、第2 項第9款
    及第3 項亦分別定有明文。
肆、經查：
  一本件異議人駕駛車輛於前開時、地，因行車速度，超過規定
    之最高時速，經雷達自動電腦照相機測得上開超速事實並拍
    照採證後，由員警逕行舉發違規，並經原處分機關以其違規
    事實明確，依道路交通管理處罰條例第40條、第63條第1 項
    第1 款及違反道路交通管理事件統一裁罰基準表之規定，裁
    處異議人罰鍰1,600 元，並記違規點數1 點等情，為異議人
    所不爭執，復有雲林縣政府警察局舉發違反道路交通管理事
    件通知單、原處分機關雲監裁字第裁72-KK0000000號裁決書
    在卷可稽，堪信異議人確有上開違規事實無誤。
  二異議人雖以上開路段交通標誌設置混亂等語置辯。然按標誌
    、標線、號誌之設置目的，在於提供車輛駕駛人及行人有關
    道路路況之警告、禁制、指示等資訊，以便利行旅及促進交
    通安全，道路交通標誌標線號誌設置規則第2 條定有明文。
    再者，道路交通管理處罰條例第7 條之2 第3 項規定就以固
    定或非固定式科學儀器取得汽車駕駛人行車速度超過規定之
    最高速限之證據資料證明者，於一般道路須至少於100 公尺
    前，於高速公路、快速公路需至少於300 公尺前，明顯標示
    之。衡其立法用意，不外表明科處違規人行政裁罰之終極目
    的乃在敦促駕駛人依行車速限駕駛，是以科學儀器採證，應
    由主管機關在明顯處告示，用以提醒駕駛人依道路速限行駛
    ，以期在駕駛人避免受罰之心理下，達到依行車速限駕駛進
    而維護行車安全之最大效益。查異議人違規地點即台一丁線
    公路3.4 公里段，該台一丁線公路往莿桐方向4.1 、4.5 公
    里及往斗六方向2.3 、3.2 公里處均設有固定式前有測速照
    相及60公里速限牌等情，有雲林縣警察局雲警交字第100130
    1958號函在卷可憑，且有異議人檢附之測速照相警告標誌牌
    面照片附卷可資佐證，則身為汽車駕駛人之異議人應得以清
    楚知悉該路段速限為60公里，而不應超速行駛。
  三又查速限標誌的劃設，本是主管機關考量當地之交通狀況、
    人車通行之方便及往來之安全性等一切情形之後，依其職權
    所為之綜合判斷，是其設置地點、位置及標誌之啟用與否本
    有其依法裁量之餘地，原則上洵非法院所得介入，更非異議
    人主觀上認為設置位置不合理或是易造成混淆即可任意違反
    現有的交通規則。揆諸前揭說明，縱本件前有測速照相之警
    告牌示上未再設有60公里速限標誌，仍難指其設置為違法，
    更無以解免異議人違規之責。是異議人前揭所述顯難作為免
    除其違規應受處罰事實之理由，乃屬至臻明確。
伍、綜上所述，本件異議人確於前開時、地，行車速度超過規定
    之最高時速之違規行為，其所辯情節，無從憑以認定原處分
    機關所為之裁決處分有何違誤或不當之處，原處分機關援引
    上揭道路交通管理處罰條例規定對異議人為上開處分，自屬
    適法有據，本件聲明異議為無理由，應予駁回。
據上論斷，依道路交通案件處理辦法第18條，裁定如主文。
中    華    民    國  100     年    11    月    15    日
                     交通法庭   法  官  張淵森
上列為正本係照原本作成。
如對本裁定抗告，須於裁定送達後5 日內向本庭（雲林縣斗六市
○○路41號）提出抗告狀。
中    華    民    國  100     年    11    月    15    日
                                書記官  林玉玲